# 安全生产费计提基数

提问人：15828189447NXB 时间：2020-11-16 08:05:08
根据《企业安全生产费用提取和使用管理办法》（财企〔 2012 〕 16 号）） 第八条第八条 “危险品生产与储存企业以上年度实际营业收入为计提依据，采取超额累退方式按照以下标准平均逐月提取：（一）营业收入不超过 1000 万元的，按照4%提取；（二）营业收入超过 1000 万元至 1 亿元的部分，按照2%提取；（三）营业收入超过 1 亿元至 10 亿元的部分，按照0.5%提取；（四）营业收入超过 10 亿元的部分，按照0.2%提取。”。 假如企业用原材料为危险品（比如硫酸），并生产磷酸氢钙（该产品不属于《危险货物品名表》范畴）并进行销售，请问该企业计提安全生产费用的基数是“危险品”对应的收入还是企业营业收入（氢钙）？谢谢各位老师。

回答人：chenyiwei
这个问题属于对会计准则以外的监管规定的解释和理解问题，不是会计技术问题。建议就此问题咨询当地县级以上财政、应急管理主管部门，以及考虑本地同类企业的处理惯例。